【裁判字號】    97,易,2140
【裁判日期】    980320
【裁判案由】    恐嚇
【裁判全文】
臺灣彰化地方法院刑事判決              97年度易字第2140號
公  訴  人  臺灣彰化地方法院檢察署檢察官
被      告  甲○○
上列被告因恐嚇案件，經檢察官聲請簡易判決處刑（97年度偵字
第6284號），本院彰化簡易庭認不宜以簡易判決處刑（97年度彰
簡字第1244號），簽移本院刑事庭審理，並判決如下：
    主  文
甲○○以加害生命、身體之事，恐嚇他人致生危害於安全，處拘
役拾日，如易科罰金，以新臺幣壹仟元折算壹日。
    犯罪事實
一、丁○○、宋家豪、吳炤岳均曾在項全機械公司工作，為朋友
    關係。民國九十七年三月九日凌晨，甲○○、宋家豪均前往
    丁○○位於彰化縣線西鄉○○村○○路一○三號之住處，與
    丁○○及丁○○之國中同學甲○○共同喝酒聊天。此時宋家
    豪提及其對於項全機械公司之同事丙○○甚為不滿，丁○○
    及吳炤岳亦表示認同，甲○○雖與丙○○僅為國中同學關係
    而互不熟識，惟竟因此萌生恐嚇犯意，乃於同日凌晨四時許
    ，以其所持用門號0000000000號之行動電話撥打至丙○○所
    持用之0000000000號行動電話，向丙○○恫嚇稱：「你在公
    司很紅，如果你去上班就要你死」、「打下去你就知道我是
    誰」等語，以此加害生命、身體之事恐嚇丙○○，使丙○○
    心生畏懼，致生危害於安全，而向項全公司提出辭呈。
二、案經丙○○訴由彰化縣警察局員林分局報請臺灣彰化地方法
    院檢察署檢察官偵查後，聲請以簡易判決處刑，本院彰化簡
    易庭認不宜以簡易判決處刑，簽移本院刑事庭改依通常程序
    審理。
    理  由
一、程序部分：
  (一)證人即告訴人丙○○，於偵查中向檢察官所為證述，雖係被
    告以外之人於審判外之言詞陳述，為傳聞證據，然其等於偵
    查中向檢察官所為證述，既經具結，且本院審酌該等言詞陳
    述係由證人出於自由意識而陳述，又無其他證據足認該等陳
    述有何顯不可信之情事等一切情況，依刑事訴訟法第一百五
    十九條之一第二項規定，認上開證人於偵訊中之證述，自得
    採為認定本件犯罪事實所憑之證據。
  (二)被告行為時之在場證人丁○○、宋家豪、吳炤岳，於警詢時
    之證述，雖亦屬被告以外之人於審判外之言詞陳述，為傳聞
    證據，然經本院於審理時當庭直接提示而為合法之調查，被
    告均未於言詞辯論終結前聲明異議，本院復審酌該等言詞陳
    述係由證人出於自由意識而陳述，並無非法取證之情況，依
    刑事訴訟法第一百五十九條之五之規定，認上開證人於警詢
    時之證述，應得採為認定本件犯罪事實所憑之證據。
二、犯罪事實之認定：
    訊據被告甲○○固坦承於九十七年三月九日凌晨四時許，以
    其所持用門號0000000000號之行動電話撥打告訴人丙○○所
    持用之0000000000號行動電話等情無訛，惟矢口否認有何恐
    嚇犯行，辯稱：伊只是打電話告訴告訴人丙○○，同事間可
    以好好相處，沒有出言恐嚇之意，且告訴人是因為其所有之
    汽車被其他人放火燒燬，而伊無法配合指證作案之人，告訴
    人才不願放過伊云云。惟查：證人即告訴人丙○○於偵訊時
    具結證稱：「當時打電話給我的人自稱是甲○○，他說有人
    說我在公司很囂張，如果我再上班就要給我死，他講了這句
    話後，我爸就把電話搶過去聽…電話中的那個人說要打我，
    我爸就跟我說不要去上班，電話中那個人就說這樣就好，這
    樣就沒事」（偵查卷宗第三十頁參照），又證人乙○○（即
    告訴人丙○○之父親）於本院審理時具結證稱：「我兒子跟
    我說對方說要給我死，後來我就把電話拿過來聽，他的第一
    句就是『我打下去你就知道是誰了』，然後我就說我是丙○○的爸爸，對方就說『你知道你兒子何個性』，我就說車子
    就被你燒掉了你還要怎樣，對方就不講話，我就說不然我叫
    我兒子辭職，然後對方就說好，就掛掉電話了…因為他講話
    有特色，會有吞口水的感覺，所以我知道是他（指被告），
    因為這件事發生後來他有來我家…事發那天是星期六，公司
    沒上班，所以星期一我就帶我兒子去公司辭職」等語。衡諸
    證人丙○○、乙○○與被告平日並無往來，亦無嫌隙，應無
    任意攀誣被告之理，其等所言應值採信。至被告所聲請傳喚
    之證人丁○○於本院審理時，雖證稱其當時在場，並未聽聞
    被告打電話時有恐嚇性言詞，但證人丁○○亦證稱其並未全
    程在場，曾有一小段時間離開上廁所，兼衡證人丁○○為被
    告之朋友，其所言不無迴護被告之可能，是其證詞尚不足為
    有利於被告之認定。再查被告撥打電話之時間為凌晨四時，
    乃一般人就寢之時段，倘被告係單純出於排解糾紛之善意，
    豈會在該時段打給不熟識之告訴人？是以被告所辯，亦顯違
    常情。兼以當時與被告一起在場喝酒之丁○○、宋家豪、吳
    炤岳於警詢時均稱被告打電話前，其等四人談起告訴人丙○○之為人，均覺得不滿或很有意見等語，此亦據證人丁○○
    於本院審理時證述屬實，則以被告打電話前聊天喝酒之氣氛
    觀之，被告撥打電話予告訴人丙○○之口氣應非良好，益徵
    證人丙○○、乙○○之前述證詞，並無誇大之虞。此外，並
    有通聯紀錄調閱查詢單（記載通話紀錄及行動電話申請者之
    個人資料）在卷可稽。綜上，本件事證明確，被告犯行堪以
    認定。
三、論罪科刑：
    核被告所為，係犯刑法第三百零五條之恐嚇危害安全罪。爰
    審酌被告本身與告訴人丙○○並無仇恨，僅係基於為朋友出
    氣之緣故而為恐嚇犯行，且於偵、審時均否認犯罪，態度並
    非良好，惟並無任何證據足以認定被告另涉有毀損車輛或其
    他犯罪，此外參酌被告之智識程度、其犯行所造成之危害、
    素行等一切情狀，量處如主文所示之刑，並諭知易科罰金之
    折算標準，以示懲戒。
據上論斷，應依刑事訴訟法第二百九十九條第一項前段，刑法第
三百零五條、第四十一條第一項前段，刑法施行法第一條之一第
一項前段、第二項，判決如主文。
本案經檢察官戊○○到庭執行職務。
中    華    民    國    98    年    3     月    20    日
                  刑事第七庭      法  官  黃玉齡
以上正本證明與原本無異。
如不服本判決應於收受判決後十日內向本院提出上訴書狀，並應
敘述具體理由。其未敘述上訴理由者，應於上訴期間屆滿後二十
日內向本院補提理由書（均須按他造當事人之人數附繕本），切
勿逕送上級法院。
告訴人或被害人對於判決如有不服具備理由請求檢察官上訴者，
其上訴期間之計算係以檢察官收受判決正本之日期為準。
中    華    民    國    98    年    3     月    20    日
                                   書記官 黃鏽金
附錄論罪科刑法條：
中華民國刑法第305條
以加害生命、身體、自由、名譽、財產之事，恐嚇他人致生危害
於安全者，處2年以下有期徒刑、拘役或3百元以下罰金。


司法院資訊處製作；財團法人民間司法改革基金會備份。
